臺灣桃園地方法院刑事判決　　　　　　　100年度訴字第969號
公　訴　人　臺灣桃園地方法院檢察署檢察官
被　　　告　陳功舜
指定辯護人　公設辯護人彭詩雯
上列被告因違反毒品危害防制條例案件，經檢察官提起公訴（10
0年度少連偵字第159號）本院判決如下：
    主  文
陳功舜販賣第三級毒品，未遂，處有期徒刑貳年，緩刑肆年，緩
刑期內付保護管束，並應向指定之政府機關、政府機構、行政法
人、社區或其他符合公益目的之機構或團體，提供壹佰貳拾小時
之義務勞務，且應參加法治教育參場次，並應向公庫支付新臺幣
捌萬元。扣案第三級毒品愷他命拾包（驗餘淨重合計壹拾捌點伍
肆捌伍公克）、包裹前開第三級毒品愷他命之包裝袋拾只及紫色
ANYCALL 手機壹支（含門號0000000000號SIM 卡壹枚）均沒收之
。
    事  實
一、陳功舜及真實姓名年籍不詳綽號「旺仔」之成年男子均明知
    愷他命（Ketamine，俗稱K 他命）業經公告列為毒品危害防
    制條例第2 條第2 項第3 款之第三級毒品，未經許可不得販
    賣，竟各基於販賣、幫助販賣第三級毒品愷他命之犯意，因
    少年鄭○宏（民國84年2 月5 生，案發時為未滿18歲之少年
    ）於100 年7 月27日13時13分許，先以其所持門號00000000
    00號行動電話，撥打至「旺仔」所持門號0000000000號行動
    電話，而向「旺仔」表示欲購買愷他命且欲以桃園縣中壢市
    ○○路與新生路口處之全家便利商店前為交易地點，「旺仔
    」嗣即基於幫助陳功舜販賣第三級毒品愷他命予他人之犯意
    ，以其所另持門號0000000000號行動電話，致電至陳功舜持
    用且屬其所有之門號0000000000號行動電話並告知陳功舜有
    關前開鄭○宏欲購買愷他命及交易地點等事宜。而後陳功舜
    即於同日13時40分許至前址之全家便利商店門口前處，待鄭
    ○宏前來確認陳功舜係毒品賣家後，鄭○宏即欲交付陳功舜
    新臺幣1,000 元以向陳功舜購買愷他命2 包，惟待陳功舜欲
    交付愷他命予鄭○宏前，陳功舜及鄭○宏即遭在場巡邏員警
    唐榮及陳治華當場查獲而未得逞，並扣得陳功舜攜來擬供販
    賣之第三級毒品愷他命10包（毛重合計21.002公克，淨重合
    計18.602公克，驗餘淨重合計18.5485 公克）及屬其所有持
    以聯絡販賣毒品事宜之紫色ANYCALL 手機1 支（含門號0000
    000000號SIM卡1枚）。
二、案經桃園縣政府警察局平鎮分局報請臺灣桃園地方法院檢察
    署偵查起訴。
    理  由
壹、證據能力部分：
一、按被告之自白，非出於強暴、脅迫、利誘、詐欺、疲勞訊問
    、違法羈押或其他不正之方法，且與事實相符者，得為證據
    ，刑事訴訟法第156 條第1 項定有明文。本件被告陳功舜於
    偵查中及本院審理中之自白，並無出於強暴、脅迫、利誘、
    詐欺、疲勞訊問、違法羈押或其他不正之方法，具有任意性
    且基於如後所述之理由，核與事實相符，揆諸前開規定，前
    開被告自白自應具有證據能力。
二、次按被告以外之人於偵查中向檢察官所為之陳述，除顯有不
    可信之情況者外，得為證據，刑事訴訟法第159 條之1 第2
    項定有明文。又按被告以外之人於審判外之陳述，雖不符刑
    事訴訟法第159 條之1 至之4 之規定，而經當事人於審判程
    序同意作為證據，法院審酌該言詞陳述或書面陳述作成時之
    情況，認為適當者，亦得為證據；當事人、代理人或辯護人
    於法院調查證據時，知有第159 條第1 項不得為證據之情形
    ，而未於言詞辯論終結前聲明異議者，視為有前項之同意，
    刑事訴訟法第159 條之5 第1 、2 項亦分別定有明文。經查
    ，證人鄭○宏、唐榮及陳治華於偵查中向檢察官所為之證述
    ，業經具結，復查無顯不可信之情，故依前開規定，自具有
    證據能力。另證人鄭○宏於警詢中所為之證述，被告陳功舜
    及其辯護人於本院審理時均表示不爭執其證據能力（見本院
    卷第30頁反面），且迄於言詞辯論終結前，亦未就該證據主
    張有刑事訴訟法第159 條第1 項不得為證據之情形，本院審
    酌該等證據作成之情況，認均無不適當情事，是依前開規定
    ，亦有證據能力，併予敘明。
三、其餘本件認定事實所引用之卷內所有卷證資料（包含書證、
    物證等證據）之證據能力，檢察官、被告及辯護人於本院審
    理時均不爭執，且無證據證明係公務員違背法定程序所取得
    ，書證部分復無顯不可信及證據力明顯低下之情形，故本院
    均認具有證據能力。
貳、認定犯罪事實之依據及理由：
一、上開犯罪事實，業據被告陳功舜於警詢、偵查及本院審理中
    均坦承不諱，核與證人鄭○宏於警詢及偵查中所證述其係透
    過「旺仔」之聯繫而於上址向被告以1,000 元之代價欲購買
    愷他命2 包等情，及證人唐榮、陳治華於偵查中證述查獲本
    案經過等情均相符合（見少連偵卷第19至23頁、第75至76頁
    、第113 至114 頁），並有如事實欄所載之物扣案暨行動電
    話號碼0000000000號與0000000000號於100 年7 月27日之雙
    向通聯記錄、行動電話門號0000000000號與0000000000號於
    100 年7 月27日之雙向通聯記錄、被告所持有之白色結晶物
    10包照片1 張、自被告及證人鄭○宏身上所扣得之現金照片
    各1 張及證人鄭○宏、被告各用以聯絡購買、販賣毒品事宜
    之手機通話紀錄翻拍照片2 張在卷可稽（見少連偵卷第37至
    39頁、第63至67頁、第69至73頁及第88至95頁）。
二、至扣案疑似毒品之白色細結晶物10包，經送具有鑑定毒品成
    分能力之交通部民用航空局航空醫務中心毒品鑑定書以氣相
    層析質譜儀法鑑定結果，送驗之白色細結晶10包（淨重合計
    18.602公克，經取樣鑑析用罄共0.0535公克，驗餘淨重合計
    18.5485 公克）經檢出均具愷他命成分等情，有該中心100
    年9 月7 日航藥鑑字第0000000 號及第0000000Q號鑑定書各
    1 份附卷可佐（見本院卷第37、38頁），足證扣案之白色細
    結晶10包，係屬毒品危害防制條例第2條 第2 項第3 款所規
    定之第三級毒品愷他命甚明。是依上開相關證人之證詞及卷
    附之各項文書、證物等補強證據，已足資擔保被告上開自白
    具有相當程度之真實性，而得確信被告前揭自白之犯罪事實
    確屬真實。
三、綜上所述，被告販賣第三級毒品愷他命惟未完成之犯行，事
    證明確，洵堪認定，應予依法論科。
參、論罪科刑部分：
一、核被告所為，係犯毒品危害防制條例第4 條第3 項、第6 項
    之販賣第三級毒品未遂罪。至被告在賣出前，基於販賣之意
    圖而持有第三級毒品之低度行為，應為販賣之高度行為所吸
    收，不另論罪。而「旺仔」於本案中既僅係代鄭○宏向被告
    聯絡購買毒品之交易地點，而未就鄭○宏與被告間此次毒品
    交易之購買數量、價格等屬販賣毒品構成要件行為有所參與
    等情，業據被告供陳及證人鄭○宏證述甚詳（見少連偵卷第
    12、21至22、54頁，本院卷第10及第49頁反面），被告於本
    院審理時並稱「旺仔」並未因此獲致任何報酬等語，是既無
    報酬，自尤難認「旺仔」因有牟利之故遂具與被告共同販毒
    之犯意聯絡，準此，則「旺仔」所為，僅係基於幫助被告上
    開販賣毒品犯行之意思，而實施構成要件以外之行為而屬幫
    助犯，公訴意旨認被告與「旺仔」間就被告本件犯行具犯意
    聯絡及行為分擔而應論以共同正犯，尚有誤會。被告就上開
    販賣毒品犯行，客觀上已著手於販賣行為之實行，因適遭警
    查緝之障礙而不遂，為未遂犯，爰依刑法第25條第2 項之規
    定減輕其刑；又被告於本件偵查、審判中均自白，應依毒品
    危害防制條例第17條第2 項之規定，遞減輕其刑。爰審酌被
    告無視於毒品對於健康之戕害及販賣毒品對於社會國家具有
    之潛在危害，惡性非輕，惟考量被告年輕識淺、思慮不週，
    因一時貪念而欲販毒牟利，及其犯後坦承犯行，實具悔意，
    又其販賣之毒品數量非鉅等一切情狀，量處如主文所示之刑
    ，以示懲儆。又被告前未曾受有期徒刑以上刑之宣告，有臺
    灣高等法院被告全國前案紀錄表附卷可按，其因一時失慮，
    致罹刑典，事後已坦承犯行，認有悔意，經此偵、審程序，
    當已知所警惕，本院認若輔以適當之緩刑條件及負擔，當更
    可惕勵被告謹記此次犯行教訓，同時促使被告再識法治而自
    新向上，日後信無再犯之虞，是對其所宣告之刑自以暫不執
    行為適當，爰依刑法第74條第1 項第1 款規定，宣告緩刑4
    年，並依同條第2 項第4 款、第5 款、第8 款之規定，命被
    告應向指定之政府機關、政府機構、行政法人、社區或其他
    符合公益目的之機構或團體，提供120 小時之義務勞務，且
    應參加法治教育3 場次，另應向公庫支付如主文所示之金額
    ，併依同法第93條第1 項第2 款規定，諭知緩刑期間交付保
    護管束。若被告不履行前揭條件及負擔，且情節重大足認原
    宣告之緩刑難收預期效果，而有執行刑罰之必要者，則依刑
    法第75條之1 第1 項第4 款規定，得撤銷其緩刑宣告，耑此
    敘明。
二、按「愷他命（Ketamine；俗稱Ｋ他命）」係毒品危害防制條
    例第2 條第2 項第3 款所定之第三級毒品，應認係違禁物。
    又販賣愷他命而被查獲，其所販賣之愷他命，係供實行販賣
    犯罪行為所使用之目的物，亦屬供犯罪所用之物。而供犯罪
    所用之物併具違禁物之性質者，因違禁物不問是否屬於犯罪
    行為人所有，均應宣告沒收，自應優先適用刑法第38條第1
    項第1 款之規定。」（最高法院100 年4 月19日100 年度第
    3 次刑事庭會議決議參照）。是扣案之白色細結晶10包，經
    鑑驗係第三級毒品愷他命等情既已如上所述（驗餘淨重合計
    18.5485 公克），且此部分毒品係被告所犯販賣第三級毒品
    未遂罪而查獲之第三級毒品，為違禁物，依前揭說明，自應
    依刑法第38條第1 項第1 款規定予以沒收。又盛裝前開第三
    級毒品愷他命之包裝袋10只，既均具有防止毒品裸露、逸出
    及潮濕之功用，並便於分裝、攜帶毒品，且係被告所有而供
    其犯前開販賣第三級毒品未遂犯行所用之物，而扣案之紫色
    ANYCALL 行動電話1 支及其中所含門號0000000000號SIM 卡
    1 枚，亦係被告所有且係供其為本件犯行所用等情，業據被
    告於本院審理中供陳明確（見本院卷第47頁反面），自均應
    依毒品危害防制條例第19條第1 項之規定宣告沒收，又前揭
    各物既均經扣案而無全部或一部不能沒收之虞，就前揭應沒
    收之物自無予諭知如不能沒收應予追徵其價額之必要，附此
    敘明。另本件自鄭○宏身上所扣得之現金1,00 0元，雖係鄭
    ○宏向被告購買上開毒品所欲交付之金錢，惟該1,000 元於
    鄭○宏交付被告前即經警查緝扣案等情，既經證人鄭○宏於
    警詢中證述明確，並有鄭○宏之扣押物品目錄表附卷可參（
    見少連偵卷第21、35頁），則該1,000 元自非被告本次犯罪
    所得之物而無庸宣告沒收；至其餘自被告身上所扣得之現金
    11,500元，既無相關證據足證與本件被告上開犯行有何關連
    ，自亦不予宣告沒收。
據上論斷，應依刑事訴訟法第299 條第1 項前段，毒品危害防制
條例第4 條第3 項、第6 項、第17條第2 項、第19條第1 項，刑
法第11條、第25條第2 項、第38條第1 項第1 款、第74條第1 項
第1 款、第2 項第4 款、第5 款、第8 款、第93條第1 項第2 款
，判決如主文。
本案經檢察官張羽忻到庭執行職務
中    華    民    國   100    年    12    月    27    日
                  刑事第十一庭  審判長法  官  蔡榮澤
                                      法  官  吳宗航
                                      法  官  林大鈞
以上正本證明與原本無異。
如不服本判決應於收受判決後10日內向本院提出上訴書狀，並應
敘述具體理由。其未敘述上訴理由者，應於上訴期間屆滿後20日
內向本院補提理由書( 均須按他造當事人之人數附繕本) 「切勿
逕送上級法院」。
                                      書記官  楊晴文
中    華    民    國   101    年    1     月    5     日
論罪科刑法條：
毒品危害防制條例第4條
製造、運輸、販賣第一級毒品者，處死刑或無期徒刑；處無期徒
刑者，得併科新臺幣 2 千萬元以下罰金。
製造、運輸、販賣第二級毒品者，處無期徒刑或 7 年以上有期
徒刑，得併科新臺幣 1 千萬元以下罰金。
製造、運輸、販賣第三級毒品者，處 5 年以上有期徒刑，得併
科新臺幣 7 百萬元以下罰金。
製造、運輸、販賣第四級毒品者，處 3 年以上 10 年以下有期
徒刑，得併科新臺幣 3 百萬元以下罰金。
製造、運輸、販賣專供製造或施用毒品之器具者，處 1 年以上
7 年以下有期徒刑，得併科新臺幣 1 百萬元以下罰金。
前五項之未遂犯罰之。